臺灣高等法院刑事裁定
110年度聲字第2873號
聲  請  人  臺灣高等檢察署檢察官
受  刑  人  王子銘



上列聲請人因受刑人數罪併罰有二裁判以上，聲請定其應執行之
刑（聲請案號：臺灣高等檢察署110年度執聲字第1231號），本
院裁定如下：
    主  文
王子銘犯如附表所示各罪所處之刑，應執行有期徒刑貳年拾壹月
。
    理  由
一、聲請意旨略以：受刑人因竊盜等數罪，先後經判決確定如附
    表，應依刑法第53條、第51條第5款（聲請書誤載第50條第3
    項）之規定，定其應執行之刑，爰依刑事訴訟法第477條第1
    項之規定聲請定應執行之刑等語。
二、按裁判確定前犯數罪者，併合處罰之。但有下列情形之一者
    ，不在此限：一、得易科罰金之罪與不得易科罰金之罪。二
    、得易科罰金之罪與不得易服社會勞動之罪。三、得易服社
    會勞動之罪與不得易科罰金之罪。四、得易服社會勞動之罪
    與不得易服社會勞動之罪。前項但書情形，受刑人請求檢察
    官聲請定應執行刑者，依第51條規定定之，刑法第50條定有
    明文。次按數罪併罰，有二裁判以上者，依刑法第51條之規
    定，定其應執行之刑；而數罪併罰，宣告多數有期徒刑者，
    於各刑中之最長期以上，各刑合併之刑期以下，定其刑期，
    但不得逾30年，刑法第53條、第51條第5款分別定有明文。
    次按刑事訴訟法第370條第2項、第3項，已針對第二審上訴
    案件之定應執行之刑，明定有不利益變更禁止原則之適用，
    於分屬不同案件之數罪併罰有應更定執行刑者，本於同為定
    刑裁定應為相同處理之原則，法院於裁定定應執行之刑時，
    自仍應有不利益變更禁止原則法理之考量，亦即另定之執行
    刑，其裁量所定之刑期，不得較重於前定之執行刑加計後裁
    判宣告之刑之總和，否則即與法律秩序理念及法律目的之內
    部界限有違（最高法院103年度第14次刑事庭決議及最高法
    院93年度台非字第192號判決意旨參照）。
三、經查：　　
　㈠受刑人王子銘因竊盜等案件，經臺灣新北地方法院、臺灣臺
    北地方法院及本院判處如附表所示之刑，均經分別確定在案
    。如附表編號2至4所示不得易科罰金之罪與附表編號1、5至
    6所示得易科罰金之罪，固合於刑法第50條第1項但書之規定
    ，惟受刑人請求檢察官聲請定其應執行刑，有卷附「臺灣桃
    園地方檢察署依102年1月23日修正之刑法第50條調查受刑人
    是否聲請定應執行刑調查表」可佐（本院卷第9頁），依刑
    法第50條第2項規定，本院應依同法第51條規定定其應執行
    刑，是檢察官據此聲請定其應執行之刑，本院審核認為正當
    ，應予准許。　
　㈡爰審酌受刑人所犯附表編號2至4所示之罪，前經臺灣新北地
    方法院以109年度易字第60號判處應執行有期徒刑1年10月，
    並經本院以109年度上易字第997號上訴駁回確定；編號1至4
    所示之罪，嗣更經本院以109年度聲字第3969號裁定定應執
    行有期徒刑2年2月，有本院被告前案紀錄表附卷可稽。則參
    照前揭說明，本院就附表所示各罪再定應執行刑時，自應受
    上開判決所定應執行刑加總後，與其他判決宣告刑總和之內
    部界限所拘束。爰依前揭法條規定及實務見解，並參酌上開
    各罪宣告刑總和上限、各刑中最長期，另審酌受刑人所犯附
    表編號1、5均係施用第二級毒品罪，罪質相同、手法相似，
    均是戕害自己身體健康，對他人尚未造成實質侵害；編號2
    至4、6所示之罪均為加重竊盜罪、竊盜罪，皆屬侵害財產法
    益之犯罪，同質性甚高、犯罪手法亦頗相近，顯見受刑人係
    貪圖小利，不願以正當途徑賺取所需等性格情狀。是權衡上
    開各罪之法律目的、受刑人之犯罪情節及行為次數等情，並
    就其所犯前揭各罪為整體非難評價，定其應執行如主文所示
    之刑。至於附表編號2至4所示依法不得易科罰金之罪，與附
    表編號1、5至6得易科罰金之罪併合處罰，依照司法院釋字
    第679號、第144號、院字第2702號解釋意旨，本院於定執行
    刑時，自無庸為易科罰金折算標準之諭知，附此敘明。
據上論斷，應依刑事訴訟法第477條第1項，刑法第53條、第51條
第5款、第50條第1項但書第1款、第2項，裁定如主文。　　
中　　華　　民　　國　　110 　年　　7 　　月　　26　　日
                  刑事第七庭    審判長法　官  孫惠琳
                                      法　官  連雅婷
                                      法　官  張育彰
以上正本證明與原本無異。
不得抗告。
                                      書記官  蔡麗春
中　　華　　民　　國　　110 　年　　7 　　月　　26　　日















附表：
編號  1 2 3 罪名  毒品危害防制條例（施用第二級毒品）      竊盜      竊盜 宣告刑  有期徒刑6月 有期徒刑8月 有期徒刑7月 犯罪日期  108/5/29 108/4/30 108/10/10 偵查(自訴) 機關年度案號  新北地檢108年度毒偵字第3520號 新北地檢108年度偵字第25432、32994號 新北地檢108年度偵字第25432、32994號 最後 事實審 法院 新北地院 本院 本院  案號 109年度簡上字第428號 109年度上易字第997號 109年度上易字     第997號  判決日期 109/06/29 109/07/28 109/07/28 確定 判決  法院     新北地院 本院      本院  案號 109年度簡上字第428號 109年度上易字第997號 109年度上易字第997號  判決 確定日期 109/06/29 109/07/28   109/07/28  是否得為易科罰金之案件  是 否 否 備註  新北地檢109年度執字第10024號 新北地檢109年度執字第12130號 新北地檢109年度執字第12130號    編號2至4定應執行有期徒刑1年10月    編號1至4經本院109年度聲字第3969號裁定 定應執行有期徒刑2年2月確定   

編號  4 5 6 罪名       竊盜   毒品危害防制條例（施用第二級毒品）      竊盜 宣告刑  有期徒刑10月 有期徒刑6月 有期徒刑5月 犯罪日期  108/10/11 108/8/23 108/9/30 偵查(自訴) 機關年度案號  新北地檢108年度偵字第25432、32994號 桃園地檢108年度毒偵字第3996號 桃園地檢109年度偵字第9801號 最後 事實審 法院 本院 臺北地院 本院  案號 109年度上易字第997號 108年度簡字第 3319號 110年度上易字第74號  判決日期 109/07/28 108/12/31 110/04/20 確定 判決  法院      本院    臺北地院      本院  案號 109年度上易字第997號 108年度簡字第 3319號 110年度上易字第74號  判決 確定日期 109/07/28 109/09/01   110/04/20  是否得為易科罰金之案件  否 是 是 備註  新北地檢109年度執字第12130號  臺北地檢109年度執字第5631號 桃園地檢110年度執字第6123號    編號2至4定應執行有期徒刑1年10月     編號1至4經本院109年度聲字第3969號裁定定應執行有期徒刑2年2月確定